【裁判字號】    89,家訴,51
【裁判日期】    890929
【裁判案由】    否認子女
【裁判全文】
臺灣新竹地方法院民事判決  八十九年度家訴字第五一號
    原      告    甲○○
                              .
    訴訟代理人    楊隆源律師
    被      告    乙○○      .
    兼法定代理人  詹惠君      .
右當事人間否認子女事件，本院判決如左：
    主      文
確認被告乙○○非原告之婚生女。
訴訟費用由被告負擔。
    事      實
甲、原告方面：
  一、聲明：如主文第一項所示。
  二、陳述：原告與被告詹惠君本為夫妻關係，育有田豐豪、田智元二子，惟自民國
      八十三年十月起，原告與被告詹惠君因個性不合，即告分居，兩人雖有夫妻之
      名，並無夫妻之實，為各奔前程，雙方於八十九年六月中旬開始討論離婚，原
      告才獲悉被告詹惠君於八十六年六月五日生下一名女嬰，取名為乙○○，並於
      八十七年五月二十五日辦理出生登記。由於原告與被告詹惠君多年並未同居，
      亦無性關係之發生，被告詹惠君於八十六年六月五日所生之女被告乙○○絕非
      原告之女。茲因原告與被告詹惠君分居多年，加上被告詹惠君刻意隱瞞，以致
      原告完全不知道被告詹惠君在三年多前已生下乙○○，原告已於八十九年六月
      二十一日與被告詹惠君協議離婚，雖被告乙○○依規申報為原告之女，原告不
      願掛此不實之父名，影響血統之真實及彼此之權益，爰依民法第一千零六十三
      條第二項規定提起本訴等語。
  三、證據：提出戶籍謄本、離婚協議書等件為證。
乙、被告方面：
  一、聲明：同意原告之請求。
  二、陳述：對原告訴之聲明及陳述之事實均無意見，被告乙○○並非被告詹惠君與
      原告所生，原告於八十九年六月才知道有乙○○，因之前找不到原告。
丙、本院依職權囑託行政院國軍退除役官兵輔導委員會台中榮民總醫院鑑定被告乙○
    ○與原告之血緣關係。
    理      由
一、查原告與被告詹惠君原為夫妻，於八十九年六月二十一日離婚，被告乙○○於八
    十六年六月五日為被告詹惠君所生之事實，業據原告提出戶籍謄本為證，復為被
    告所不爭執，堪信為真。按從子女出生日回溯第一百八十一日起至第三百零二日
    止為受胎期間，又妻之受胎，係在婚姻關係存續中者，推定其所生子女為婚生子
    女，民法第一千零六十二條第一項、第一千零六十三條第一項定有明文。揆諸前
    開說明，被告詹惠君之受胎，係在前開婚姻關係存續中，應推定被告乙○○為原
    告之婚生女。
二、次按民法第一千零六十三條第一項關於婚生子女的推定，如夫妻之一方能證明妻
    非自夫受胎者，得提起否認之訴。但應於知悉子女出生之日起，一年內為之，同
    條第二項亦定有明文。經查：原告主張自八十三年十月起，原告與被告詹惠君即
    分居，雙方於八十九年六月中旬開始討論離婚，原告始獲悉被告詹惠君於八十六
    年六月五日生下被告乙○○之事實，為被告所不爭執，堪信為真，而原告於八十
    九年六月二十三日提起本件訴訟，其提起本件訴訟顯未逾法定得提起否認之訴之
    期間。次查：本院囑託行政院國軍退除役官兵輔導委員會台中榮民總醫院鑑定被
    告乙○○是否為原告與被告詹惠君所生，經鑑定結果認：依據八十九年八月九日
    於該醫院過敏免疫風濕科抽取被告乙○○、被告詹惠君及原告之周邊血，鑑定三
    人之DNA短重複序列，經遺傳標記檢驗結果，可證明被告乙○○非原告所生，有
    （八十九）中榮醫行字第二七九三號函及所附之鑑定書、血緣鑑定報告等件在卷
    可稽，足徵被告乙○○應非原告之女，被告乙○○既非原告之女，原告於知悉被
    告乙○○出生之日起一年內提起本件訴訟，揆諸前開說明，於法洵屬有據，應予
    准許。
三、據上結論，本件原告之訴為有理由，依民事訴訟法第七十八條、第八十五條第一
    項前段，判決如主文。
中      華      民      國    八十九    年      九      月    二十九    日
                                    臺灣新竹地方法院民事第一庭
~B法      官  張宏節
右正本證明與原本無異
~B法院書記官  陳秀子


司法院資訊處製作；財團法人民間司法改革基金會備份。
